

Elián Martínez Hernández

Full Stack Developer



Información Personal

E-mail: elianmartinez157@gmail.com Phone: 8296630497 Social media: in



Sobre mí.

Soy un desarrollador full stack con mas de 4 años de experiencia en el área y mas de 3 años trabajando profesionalmente en empresas. Tengo un repertorio amplio con mas de +7 proyectos desarrollados como Freelancer que funcionan en la actualidad. Me considero como una persona creativa con mentalidad positiva, que le gusta encontrar la solución más optima a los problemas.

Experiencia laboral

Asociación Popular de Ahorros y Préstamos (APAP)

Pasante. Área de TI

Desempeñé labores de frontend development, desarrollando mis habilidades en Javascriopt, Html, Css. Cumplía con tareas tales como: agregar contenido a la página web de la empresa, desarrollar componentes esterilizados y desarrollar la lógica para validar los formularios.

Inversap SRL

20/11/2019 - 01/08/2020

1/08/2019 - 1/11/2019

Desarrollador Web

Desempeñaba funciones de full stack developer, escribiendo código para el cliente (React, Html, Css, Redux, Sass) y código backend (Nodejs, Express.js, Mysql, MongoDB, TypeOrm), Para la creación de software administrativo con módulos de contabilidad, Ventas, Inventario e Impuestos etc.

Inversap SRL

1/08/2020 - Presente

Líder Técnico de Desarrollo

Desempeño la tarea de analista y desarrollador mid en el quipo, ayudando con los unit tests, las evaluaciones de desempeño y la verificación del cumplimiento de los requisitos.

Educación

Liceo Técnico Parroquial

5/09/2017 - 12/08/2019

Domingo Savio

Técnico en desarrollo de software

Universidad Apec

05/01/2020 - Presente

Ingeniería de Software

Un total de 2 años en la carrera.



Proyectos

Sistema administrativos para las escuelas nocturnas (Prepara).

10/2019

Ese es un sistema de gestión escolar, que cuenta con 3 módulos principales.

Registro, Calificaciones y Reportes.

Dicho sistema fue desarrollado a petición de la dirección del distrito 15-02 del ministerio de educación a cargo de su coordinador. Se implemento de 4 escuelas públicas que impartían la modalidad Prepara.

Sistema de ventas e inventario

06/2020

Sistema de punto de venta e inventario con opciones y módulos personalizados que cubren una gran parte de los problemas contables de un negocio de comercio al detalle y al por mayor.

Sistema ecommerce Moonshop.

09/2020

Plataforma de compras en línea ecommerce. Administra los productos, clientes y pagos. Inicialmente está orientada a la vena de ropa. Sin embargo, puede ser utilizado para cualquier tipo de productos.

Sistema clínico CECIP

Skills

08/2021

Sistema clínico multi consultorio, que administra citas y gestiona pagos de los pacientes.

+

HTML5,CSS3

JavaScript (React)

JavaScript (Nodejs)

Nodejs (Express.js)

Mysql

MongoDB

C# .net core

Php